# REYNALDO HERNANDEZ LIBREROS

#### Desarrollador de Software

📞 +52 2281-17-25-11 🔘 abcdatoz.code@qmail.com 🕜 www.linkedin.com/in/reynaldohernandezlibreros 🔍 Xalapa, Ver, Mex

#### **FORTALEZAS**



habilidades técnicas en programación, diseño de software y arquitectura



Dominio de lenguajes de programación, bases de datos y estructuras de datos.



Adaptabilidad, facilidad y deseo para aprender nuevas tecnologías y herramientas



Trabajo en equipo y colaboración con otros ingenieros y gerentes de proyecto



Compromiso con el aprendizaje continuo y el desarrollo profesional

#### **HABILIDADES**

## Lenguajes de Programación

C# Javascript TypeScript

Python Kotlin

#### Bases de Datos

MS Sql Server MySQL

PostgreSQL FireBase

## Tecnologías Web

HTML CSS GIT

#### PERFIL PROFESIONAL

programador con más de 20 años de experiencia en el desarrollo de software, usando diversos lenguajes de programacion (C#, Javascript, Typescript, Python y Ruby on Rails). mi experiencia abarca desde el desarrollo de aplicaciones de escritorio, aplicaciones web y desarrollo de rest-apis. me gusta estar

en constante aprendizaje de nuevos lenguajes, frameworks, herramientas y paradigmas de programación. actualmente estoy aprendiendo desarrollo movil con el lenguaje kotlin y fundamentos para elaborar smart contracts con solidity.

#### **EXPERIENCIA**

## Analista Programador

## Organo de Fiscalización del Estado de Veracruz

苗 2015 - Present

- Desarrollé 19 nuevos modulos para el sistema contable estatal SIGMAVER
- Apoyé en la Instalación de la plataforma (IIS y SQLserver) para mas de 300 usuarios del SIGMAVER
- · Capacitación y asesoria a usuarios en el uso del SIGMAVER
- · Migré el sistema Sigmaver-Auditor de su versión escritorio a una aplicación web
- · Desarrollé un sistema de control de usuarios
- · Actualmente le doy mantenimiento a otros sistemas del órgano de fiscalización
- · Stack: C#, Sql Server, AngularJS, React, Bootstrap y Git.

#### Analista Programador

#### Secretaria de Finanzas del Estado de Veracruz

**=** 2014 - 2015

- Colaboré en el desarrollo de un sistema de asignación de presupuestos para obra pública de dependencias estatales
- stack: C# .NET, Sql Server, MVC

## Desarrollador Ejecutivo de Software

Velasco Asesores S.C.

**=** 2002 - 2013

- laboré desarrollando aplicaciones de escritorio, sistematizando procesos administrativos implementados en los siguientes sistemas: Adquisiciones, Control Vehicular, Contabilidad, Modulos para el sistema de Nóminas,
- Oficialía de partes, Obra pública, Facturación y Cobranza de servicios de seg
- · uridad, Presupuestos y un Sistema de Facturación y Cobranza de Consumo de Agua.
- stack: Visual Basic, C#, SQL Server, Ruby on Rails (en un sistema de facturación en 2007) y Crystal Reports

## **EDUCACIÓN**

## Licenciado en Informática

Universidad Veracruzana

**iii** 1997 - 2001

## Técnico en Informática Administrativa

## Programador Analista

Instituto Tecnológico Rooselvelt

**=** 1993 - 1994